臺灣台北地方法院民事判決　九十年訴字第六○三○號
　　原　　　告　瑞鋒營造有限公司
　　法定代理人　乙○○
　　被　　　告　內政部營建署
　　法定代理人　甲○○
右當事人間請求給付工程款事件，本院判決如左：
    主　　　文
被告應給付原告新台幣參佰參拾貳萬壹仟柒佰肆拾元及自民國九十年十二月十四日起
至清償日止，按年息百分之五計算之利息。
訴訟費用由被告負擔。
本判決於原告以新台幣壹佰貳拾萬元供擔保後，得假執行；但被告如於假執行實施前
以新台幣參佰參拾貳萬壹仟柒佰肆拾元為原告預供擔保，得免為假執行。
    事    實
甲、原告方面：
一、聲明：如主文第一項所示。
二、陳述：
(一)緣原告承作被告發包之高雄新市鎮綜合示範社區Ｂ、Ｃ區公共工程（以下簡稱本
    件系爭工程），業依合約期限於民國（下同）九十年三月二十七日竣工，並於同
    年六月二十八日經被告驗收合格，合先敘明。
(二)查兩造之工程合約中有「區外借土方」一十一萬三千八百二十一立方公尺之項目
    ，當時因同期間鄰近之高雄大學工地亦大量進土填方，原告正苦於無處找尋合於
    規範規定之土方之際，適於八十八年底高雄縣政府整治典寶溪工程（以下簡稱典
    寶溪工程）將有合用之棄土四萬二千九百五十七立方公尺，該工程並將進行招標
    ；原告為求不延誤被告之工程進度，乃不計成本且係虧損之價格承接高雄縣政府
    上揭工程，而能陸續順利遠運該工程棄方至被告之新市鎮工程使用，並完成該「
    區外借土方」之工程項目，事後經結算，實際「區外借土方」之數量為一十一萬
    四千零五十二立方公尺，依約被告自應核實給付該工程項目之款項，詎被告於結
    算時，僅結算七萬四千六百零三立方公尺土方之價款，餘三萬九千四百四十九立
    方公尺數量之土方，卻拒付款項，屢經原告請求，被告仍拒不給付，原告為實現
    權利，始不得已提起本件訴訟。
(三)查被告拒付系爭土方工程款之原因，係以避免重複計價為由，即予扣除辦理結算
    ；惟查是項估驗疑義，被告於八十九年十月十九日即來文建請原告公司研議，經
    原告於九十年二月二十三日行文被告解釋區外借土費用與遠運棄方費用，乃不同
    之工程，自無重複估驗計價之情事；且兩造契約更無約定區外借土方之來源若係
    其他公共工程將擇一估驗之規定乙節，經被告函請監造單位亞新工程顧問股份有
    限公司就合約及營建產業實態詳加審議後，而於九十年四月二十日發文表示同意
    依合約內涵辦理估驗計價，卻又恣意撕毀前諾，再度拒付款項，已違誠信原則。
    而其抑留不發職務上應給之款項，更非法之所許。
(四)按民法第五百零五條第一項規定：「報酬，應於工作交付時給付之。無須交付者
    ，應於工作完成時給付之。」。系爭工程既經被告全部驗收完畢，被告依法即負
    給付報酬之義務，而所謂重複計價之事由，更無所據；蓋兩造合約已無約定，區
    外借土之來源為另一公共工程者將予擇一估驗之約定，縱使原告與高雄縣政府合
    約，亦無棄土至其他公共工程用地者，可免計費用之約定；若以契約無約定者，
    遽爾扣款，將使原告受不測之損害，並有違契約正義。再者，原告與高雄縣政府
    所約定者，係遠運棄方之費用，原告須先行委由協力廠商挖方、運送，並支付費
    用；而與被告之區外借土，乃截然不同之工程，尤其所謂之「棄方」，原告尚須
    運輸回填並夯實，此亦即原告由高雄縣政府典寶溪工程所取得之棄方有四萬二千
    九百五十七立方公尺，而經被告估驗結算之土方僅為三萬九千四百四十九立方公
    尺，顯見兩者確係不同之事實。被告既未給付該「區外借土」之款項，則無重複
    計價可言，尤其依兩造契約第一篇總則第十條之二第一項有關契約單價之規定：
    「．．如其工作內容與工料分析內容有未盡一致者，．．不得更改業主所訂單價
    工料分析之項目及數量．．」，亦即就契約單價之約定，不因原告所欲施工內容
    之工料細項價格變異受影響，原告只能就實際完成之工作項目數量，依契約單價
    估驗計付，反之，被告於估驗計價時，亦不得斟酌原告施工項目之工料價格，只
    能核實工作數量，依契約單價給付，茲應於基於契約平等原則所當然之解釋。故
    被告以契約無明文之重複計價事由，或違反契約精神拒付系爭款項，均非法之所
    許。則原告應得請求被告支付之工程款項計為三百三十二萬一千七百四十元及包
    含依合約第七條第二項可請求之稅利管理費及營業稅。
(五)被告雖辯稱：原告就「區外借土方」工程必須有「購土」之行為，被告始有付款
    義務等云云，惟：
１、遍查兩造工程合約，並無所謂區外借土方工程必須有購土之行為，方予計款之約
    定。
２、次查依被告所提被證五亞新工程顧問公司函所示：「經查『高雄新市鎮綜合示範
    社區BC區公共工程』工程契約有關『區外借土方』乙項，僅訂定土質應符合之相
    關規定，並未限定土方之來源，亦未對不同土源訂定不同之估驗計價方式，故有
    關本案本公司認為應以原契約之規定辦理估驗計價為宜。」，益證兩造合約，確
    無限制區外借土方工程，須有購土行為，方予計價付款。
３、復查兩造合約第七條第二項係約定「本工程按照實做數量結算，即以契約中有工
    程項目及單價，依竣工實做結算數計給，」，足知關於工程款之計算，乃係以工
    程實做數量配合單價為結算標準，而非以工程細目為計價依據；故有關區外借土
    方工程之結算，自應以實際填方數量結算，被告竟稱須有購土行為，方予結算付
    款，洵為誤解。
４、查依兩造工程合約附件第三篇公共工程第十一節丈量與付款第三七點規定「『區
    外借土方』依實際使用借方之體積以『立方公尺』為單位丈量，依契約工程估價
    單單價計付----。契約單價包含購土、挖裝、運輸等全部費用。」，與前述第七
    條規定對照觀察，益證區外借土方工程之計價，係以實際使用借方（即回填土方
    ）之體積計價；而契約單價本即包含購土費、運土費、挖土機、零星工料等費用
    ，並核估單價為七十三元，故計價時自僅能以實做數量配合單價計算，殊無再以
    單價分析表之細目為計價之依據。
(六)查純如被告所述，兩造工程係於八十七年四月二十九日開標，並於八十七年六月
    十五日開工，而高雄縣政府典寶溪工程則係於八十八年十二月二日始開標；以時
    間先後言，原告在與被告簽訂系爭合約時，並未預知高雄縣政府典寶溪工程亦將
    開標或能否得標，惟依合約原告就區外借土方工程勢須依約完成，故雖同為公共
    工程，已不可能係交換土方之性質；再者，原告係為依約完成系爭區外借土方工
    程，始以低價搶標典寶溪工程，就經濟效益言，典寶溪工程並無利潤，而原告由
    典寶溪工程取得挖、運棄土費用，乃理所當然，高雄縣政府依約亦無扣發之理由
    ，被告援為認定重複給價之理由，顯屬無據。
(七)按民法第一百七十九條所訂不當得利之成立，須因無法律上之原因，領受人受有
    利益，致他人受有損害者，始該當之。茲查本件，原告係因與被告訂有工程合約
    ，並已實際施作完成其中區外借土工程項目，不論依承攬之規定，或依兩造契約
    約定，原告均得請領系爭工程款，且係有法律上原因之受領給付，更係承攬施作
    之合理對價利益，被告為給付，亦屬履行契約義務，並無損害可言，故原告並無
    不當得利。反是，被告既已受領原告所施作之區外借土工程，明顯受有利益，卻
    未依約給付報酬，已造成原告應受報酬之損害，至為灼明，似此觀察，該當不當
    得利者，應係被告，竟侈言原告若受領系爭工程款，將造成不當得利，其對法律
    之適用，殊有誤解。
(八)查被告所謂原告僅將典寶溪工程合用之棄土，運至Ｂ、Ｃ區工程作為回填之用；
    並無購土行為，且已就高雄縣政府取得運費及機具挖方租金，被告即不得再就同
    一項目為給付，否則即係重複給價等云云，更係昧於事實；蓋典寶溪之棄土，當
    然須經挖掘及運送，而此亦係原告向高雄縣政府承攬之工程範圍之一，因而向高
    雄縣政府取得此部分工程款，乃承攬之對價，已非無償取得；至若被告Ｂ、Ｃ區
    工程之填土，除挖方及運土費用外，尚須經原告之夯實作業，與棄土工程顯然不
    同，若被告所謂原告僅發生一次挖方及運土費作業與費用，因而無法就同一工程
    項目再為給付，乃予扣款之說法成立，為何被告卻置夯實作業及費用不計，顯有
    不當；且就被告所呈被證九之兩項工程比對表，可知原告與被告間區外借土工程
    之單價為每立方公尺七十三元，而原告與高雄縣政府間之遠運棄方之單價為每立
    方公尺四八點九七元；而細項之分析參考價差異懸殊，亦即原告與被告間之運土
    費為每立方公尺四十元，挖土機每立方公尺一十六元，零星工料為每立方公尺零
    點三五元，至於原告與高雄縣政府間，運費為每立方公尺二十四點四八元，機具
    挖方租金每立方公尺二十點九九元，工具損耗每立方公尺三點五元，益彰兩件工
    程本即是各自獨立，而實際上作業更係迥異，否則為同一作業項目之分析參考價
    ，有如此大之出入，被告為掩飾其未給付工程款之不正作為，強將比擬，殊不足
    採。
五、另被告一再以系爭區外借土工程項目之細目包括「購土費」「運土費」「挖土機
    」「零星工料」，因此須有購土、挖土、運土之成本支出，被告始有付款義務等
    云云，既違反工程慣例，更違反契約解釋原則；蓋所謂單價工料分析之項目及數
    量，僅係雙方議價時之參考數據，最終達成合意者，即係契約單價，以本件區外
    借土工程，固編列有「購土費」「運土費」「挖土機」「零星工料」，惟最終決
    定之工程單價為七十三元，因此被告於結算原告施作之七萬四千六百零三立方公
    尺時，亦以契約單價七十三元，乘以原告施作之數量，結算出五百四十四萬六零
    一十九元，並已為給付；亦無以細目作為結算之依據，為何於結算系爭工程款時
    ，卻以原告無細目費用之支出，拒絕付款，已彰被告前後作為已屬矛盾。且契約
    單價既已約定為七十三元，試問原告於實際施作時，因購土費用高於細目所訂之
    數據，被告究係仍以契約單價，抑或以追加方式結算，已證被告所謂須有購土費
    用等成本支出方予付款諸詞，實違常理，否則契約明訂單價，即全無意義。故本
    件工程既經被告全部驗收完畢，被告扣發系爭工程款，實顯無理，亦係債務不履
    行之行為，更非法所許，及被告身為行政機關所應有之作為；原告不得已訴請給
    付，洵為有理，為此提起本件訴訟，以維權益。
三、證據：提出營建署工程結算驗收證明書影本乙份、原告公司九十年二月二十三日
    函影本乙份、營建署九十年四月二十日函影本乙份、工程合約附件節本影本乙份
    、被告八十九年一月三十一日函影本乙份等文件為證。
乙、被告方面：
一、聲明：（一）原告之訴及假執行之聲請均駁回。（二）訴訟費用由原告負擔。（
    三）如受不利判決，願供擔保免為假執行。
二、陳述：
(一)緣被告與原告於八十七年五月十八日簽訂「工程契約」乙份，約定由原告承作「
    高雄新市鎮綜合示範社區Ｂ、Ｃ區公共工程」，按該契約第七條規定：Ｂ、Ｃ區
    工程總價為九億一千七百萬元，按照實做數量結算，即以契約中有工程項目及單
    價，依竣工實做結算數計給。
(二)查前開工程中之「區外借土方」工程，依工程契約之附件「內政部營建署工程估
    價單」中第十六項，所需數量共為十一萬三千八百二十一立方公尺，每立方公尺
    單價為七十三元，共計八百三十萬八千九百三十三元。而系爭工程「區外借土方
    」之細目，包括「購土費」、「運土費」、「挖土機」及「零星工料」，此有該
    契約另一附件「單價分析表」可稽。
(三)查兩造訂約時，係經考量因原告於系爭工程項目中「區外借土方」工程中，必定
    會有「購土」、「挖土」「運土」之成本支出，故始編列是項工程款以為支付，
    換言之，由「區外借土方」工程項下包含「購土費」、「運土費」、「挖土機」
    、「零星工料」等細目足知，原告就系爭工程項目必定有「購土」成本之支出及
    事實，被告始有付款之義務。惟系爭工程中之三萬九千四百四十九立方公尺之土
    方被告並無購土成本之支出及事實，而係將其於八十八年十二月二日另標得之高
    雄縣政府「橋頭鄉典寶溪整治工程」合用之棄土，運至Ｂ、Ｃ區工程做為回填之
    用，此有亞新工程顧問公司出具之營繕工程結算明細表可參。是以，被告既已知
    悉原告就系爭工程項目中之三萬九千四百四十九立方公尺之土方係自高雄縣政府
    典寶溪工程「無償取得」，被告如仍付款，除不符合約有償成本支出之精神，另
    恐有圖利之嫌。
(四)比較Ｂ、Ｃ區工程及典寶溪工程，原告應僅發生「一次」挖方及運土作業與費用
    ，惟查二項工程均分別編列相關「運土費」、「挖土機」、「零星工料」費用，
    且原告又已向高雄縣政府完成請款，如被告再為給付，則有重複給價之事實：查
    典寶溪工程中之「遠運棄方」工程項目（係將廢棄土方運至合法棄土場或土方收
    容場），其應辦數量為四萬二千九百五十七立方公尺，每立方公尺單價為四八‧
    九七元，共計八二百一十萬三千六百零四點二九元，其細目包括「機具挖方租金
    」、「運費」、「工具損耗」，此有原告承作高雄縣政府「橋頭鄉典寶溪整治工
    程」之工程合約可稽。比較Ｂ、Ｃ區工程之「區外借土方」及高雄縣政府典寶溪
    工程之「遠運棄方」兩工程項目可知，其細目均包括「運土費」、「挖方費」及
    「工料費」，原告既僅將典寶溪工程合用之棄土，運至Ｂ、Ｃ區工程做為回填之
    用，實際上並無「購土」行為，被告自無須支付其「購土」之費用，已如前述；
    且原告就「同一筆」土方亦已從高雄縣政府之典寶溪工程中取得「運費」及「機
    具挖方租金」，此有內政部營建署九十年五月三十一日九十營署鎮字第九○九四
    二六號函可稽，倘原告就同一項目再為給付，則將有重複給價致原告不當得利之
    情形發生，況被告既明知原告就同一工程項目業已自高雄縣政府典寶溪工程領得
    相關工程款，倘仍再次給付，即恐有重複給價之虞，故原告自高雄縣政府典寶溪
    工程遠運棄方至Ｂ、Ｃ區工程做為回填之用之數量，共有三萬九千四百四十九立
    方公尺，依契約每立方公尺七十三元計算，應扣款二百八十七萬九千七百七十七
    元，而依前開工程款比例計算之「包商利潤及管理費」、「工地安全衛生費」、
    「工程保險費」、「營業稅」七十二萬九千二百零八元，亦應一併扣除，故本案
    共應扣款三百六十萬八千九百八十五元，始為合理。
(五)綜上，被告之所以扣發二百八十七萬九千七百七十七元，實係因原告無購土成本
    之支出，而係將另自高雄縣政府得標之典寶溪工程中合用之棄土挖運至Ｂ、Ｃ區
    工程做為回填之用，原告於Ｂ、Ｃ區工程並無「購土」成本之支出，況被告已知
    悉其係從高雄縣政府典寶溪工程「無償取得」，被告如仍為給付，則顯不符合約
    有償成本支出之精神，亦恐有圖利原告之嫌，故被告依約自無須給付系爭工程項
    目中之「購土費」。且原告就「同一筆」土方，共計三萬九千四百四十九立方公
    尺，已從高雄縣政府之典寶溪工程中取得「挖土費」及「運土費」，倘被告就僅
    發生一次「挖土」、「運土」之成本支出，再予給付，原告將有一次成本支出卻
    有重覆受償之不當得利問題，而被告如仍為給付有重複給價之不合理性，此均非
    編列預算單位及納稅義務人所樂見，故被告始予以扣除該項工程款並辦理結算。
三、證據：提出「工程契約」影本乙份、「工程契約」附件：「內政部營建署工程估
    價單」影本乙份、「工程契約」附件：「單價分析表」影本乙份、內政部營建署
    九十年三月十四日九十營署鎮字第○一二九三二號函影本乙份、亞新工程顧問公
    司九十年三月二十九日以亞新○一（土）字第○五五八號函影本乙份、內政部營
    建署九十年四月二十日九十營署鎮字第○二○○五六號函影本乙份、亞新工程顧
    問公司出具之營繕工程結算明細表影本乙份、原告承作高雄縣政府「橋頭鄉典寶
    溪整治工程」之工程合約影本乙份、被告「區外借土方工程」與高雄縣政府「挖
    方運棄工程」之比較表乙份、內政部營建署九十年五月三十一日九十營署鎮字第
    九○九四二六號函影本乙份、「區外借土方工程」扣款明細表乙份等文件為證
    理    由
一、原告主張：其承作被告發包之高雄新市鎮綜合示範社區Ｂ、Ｃ區公共工程，前開
    工程合約中有「區外借土方」一十一萬三千八百二十一立方公尺之項目，原告本
    苦於無處找尋合於規範規定之土方，適於八十八年底高雄縣政府整治典寶溪工程
    將有合用之棄土四萬二千九百五十七立方公尺，該工程並將進行招標，原告為求
    不延誤被告之工程進度，乃不計成本且係虧損之價格承接高雄縣政府上揭工程，
    而能陸續順利遠運該工程棄方至被告之新市鎮工程使用，並完成該「區外借土方
    」之工程項目，事後經結算，實際「區外借土方」之數量為一十一萬四千零五十
    二立方公尺，依約被告自應核實給付該工程項目之款項，詎原告依前開工程之合
    約期限於九十年三月二十七日竣工，並於同年六月二十八日經被告驗收合格後，
    被告於結算時，竟僅結算七萬四千六百零三立方公尺土方之價款，餘三萬九千四
    百四十九立方公尺數量之土方，卻拒付款項，屢經原告請求，被告仍拒不給付，
    為此提起本件訴訟等語。
二、被告則以，被告與原告於八十七年五月十八日簽訂工程契約，約定由原告承作「
    高雄新市鎮綜合示範社區Ｂ、Ｃ區公共工程」，按該契約第七條規定：Ｂ、Ｃ區
    工程總價為九億一千七百萬元，按照實做數量結算，即以契約中有工程項目及單
    價，依竣工實做結算數計給。而前開工程中「區外借土方」之細目，包括「購土
    費」、「運土費」、「挖土機」及「零星工料」，依兩造工程契約第七條所訂「
    實做實算」之意旨，原告就系爭工程必須有依約完成「購土」之行為，被告始有
    付款之義務。惟被告並未另行購土，僅係自其另案承包之高雄縣政府「橋頭鄉典
    寶溪整治工程」遠運棄方至Ｂ、Ｃ區工程做為回填之用，而比較Ｂ、Ｃ區工程之
    「區外借土方」及高雄縣政府典寶溪工程之「遠運棄方」兩工程項目可知，其細
    目均包括「運土費」、「挖方費」及「工料費」，原告既僅將典寶溪工程合用之
    棄土，運至B、C區工程做為回填之用，實際上並無「購土」行為，被告自無須支
    付其「購土」之費用，且原告就「同一筆」土方亦已從高雄縣政府之典寶溪工程
    中取得「運費」及「機具挖方租金」，倘原告就同一項目再為給付，則將有重複
    給價致原告不當得利之情形發生等語，資為抗辯。
三、兩造不爭執之事實：
    被告前於八十七年五月十八日將本件系爭工程發包予原告施作，該工程嗣於九十
    年三月二十七日竣工，並於同年六月二十八日經被告驗收合格；就原告完成本件
    系爭工程所供給之土方部分，其中三萬九千四百四十九立方公尺之數量係取自原
    告嗣後另案得標之典寶溪工程棄土，該部分之土方尚未經被告計價付款，相關部
    分之包商利潤及管理費、工地安全衛生費、營業稅亦未經被告計價給付。
四、查本件被告拒絕給付系爭土方價款之理由，係因認本件契約土方計價之前提係原
    告購土填方，若原告未依債之本旨購土，則被告無庸給付相關費用，否則將致原
    告有不當得利，故本件之爭執係在（１）本件系爭工程款之計價給付，是否以原
    告之「購土」行為為前提；及（２）本件系爭工程款之給付，是否有使原告不當
    得利之情形發生，茲分析如下：
(一)按解釋契約，固須探求當事人立約時之真意，不能拘泥於契約之文字，但契約文
    字業已表示當事人真意，無須別事探求者，即不得反捨契約文字而更為曲解，最
    高法院十七年上字第一一一八號判例可資參照。經查，本件系爭工程係按「實做
    數量」結算，即以契約中有「工程項目」及「單價」，依竣工實做結算數計給，
    另稅利管理費及營業稅依結算總價與契約總價比例增減之，此參之兩造不爭執其
    真正之本件系爭工程契約書第七項第二款之規定甚明，而關於本件系爭工程整地
    工程中第十六項為「區外借土方」，單價為每立方公尺七十三元一節，亦有兩造
    不爭執其真正之工程估價單影本一紙附卷可稽。被告雖辯稱：本件系爭工程中「
    區外借土方」之細目，包括「購土費」、「運土費」、「挖土機」及「零星工料
    」，故原告就系爭工程必須有依約完成「購土」之行為，被告始有付款之義務云
    云。惟查前開「購土費」、「運土費」、「挖土機」及「零星工料」等細目係載
    明於單價分析表，而單價分析表之作用係表明單價訂定之依據，並非用以計算工
    程款之用，否則原告之購土、運土成本增加，亦可依據單價分析表請求增加承攬
    報酬，則前開工程契約第七條第二款關於工程款計價之規定無異形同具文。再者
    ，若以單價分析表之細目為計算本件系爭工程款之單價，則於原告以自有土方填
    實時，亦會發生無法計價之情況。綜上，本件系爭工程款之計價方式既已詳載於
    契約內，並有工程估價單載明各項工程之單價以為計價之依據，則參之前揭判例
    意旨之說明，被告抗辯本件系爭工程中關於「區外借土方」之計價以原告有購土
    之行為為前提云云，尚非可採。
(二)又按民法第一百七十九條規定不當得利之成立要件，必須無法律上之原因而受利
    益，致他人受損害，且該受利益與受損害之間有因果關係存在。從而因給付而受
    利益者，倘該給付係依有效成立之債權契約而為之，其受利益即具有法律上之原
    因，自不生不當得利問題，有最高法院八十九年度台上字第二八八號判決可資佐
    參。經查，原告以其另案承包之「橋頭鄉典寶溪整治工程」所取得之合用棄土，
    運至本件系爭ＢＣ區工程做為回填之用一節，為兩造所不爭執業如前述。被告雖
    抗辯原告若取得本件系爭工程款將有不當得利之嫌云云。惟本件系爭工程與典寶
    溪工程係分別招標，兩者係不同之工程，工程契約內容所載之計算報酬之項目及
    基準亦均不相同；而本件系爭工程之當事人係內政部營建署與原告，典寶溪工程
    之當事人則為高雄縣政府與原告，於法律上而言，內政部營建署係中華民國公法
    人之行政機關，與高雄縣政府公法人係不同之權利義務主體，在契約上各自負擔
    其權利義務，高雄縣政府依典寶溪工程契約給付工程款，被告基於本件系爭工程
    契約給付工程款，本無重複計價之問題。況本件原告工程款請求權係基於其與被
    告簽定之工程契約，參諸前揭說明，並非「無法律上之原因」而受有利益，亦無
    致被告受有損害之情況發生，是被告前開所為不當得利之抗辯，亦非可採。
五、綜上所述，被告對於原告「區外借土方」項目中三萬九千四百四十九立方公尺數
    量之土方既予以驗收，且被告訴訟代理人亦於本院九十一年四月四日審理時陳稱
    ：對於附件（載明區外借土、包商利潤及理費、工地安全衛生費及營業稅）的數
    量、金額部分沒有意見，但認不應給付原告此部分的金額等語觀之，足認被告對
    於原告請求之區外借土之複價二百八十七萬九千七百七十七元及相關之包商利潤
    及管理費之複價二十六萬九千三百八十六、工地安全衛生費之複價一萬四千三百
    九十九元及營業稅之複價一十五萬八千一百七十八元等之計價方式並無爭執，而
    本件系爭「區外借土方」工程之計價並非以原告「購土」之行為為前提且本件並
    無不當得利之情形業如前述，從而原告依本件系爭工程契約，請求被告給付三百
    三十二萬一千七百四十元及自起訴狀繕本送達之翌日即九十年十二月十四日起至
    清償日止，按年息百分之五計算之利息，為有理由，應予准許。
六、本件兩造均陳明願供擔保後，請准宣告假執行或免為假執行，經核均無不合，爰
    分別酌定相當之擔保金額予以准許。
七、據上論結，本件原告之訴為有理由，依民事訴訟法第七十八條、第三百九十條第
    二項、第三百九十二條，判決如主文。
中　　　華　　　民　　　國　　九十一　　年　　　四　　　月　　二十五　　日
　　　　　　　　　　　　　　　　　　　民事第六庭　法　　　官　黃蓓蓓
右為正本係照原本作成
如對本裁定抗告須於裁定送達後十日內向本院提出抗告狀
中　　　華　　　民　　　國　　九十一　　年　　　四　　　月　　三十　　　日
　　　　　　　　　　　　　　　　　　　　　　　　　法院書記官　柯金珠
